【裁判字號】    88,上訴,2650
【裁判日期】    890126
【裁判案由】    毒品危害防制條例
【裁判全文】
臺灣高等法院臺中分院刑事判決                  八十八年度上訴字第二六五○號
    上  訴  人  臺灣台中地方法院檢察署檢察官
    被      告  乙○○
右上訴人因被告違反麻罪藥品管理條例案件，不服臺灣台中地方法院八十八年度訴字
第一四一八號中華民國八十八年十月二十七日第一審判決（起訴案號：臺灣台中地方
法院檢察署八十八年度偵字第一三五三一號），提起上訴，本院判決如左：
    主      文
原判決撤銷。
乙○○幫助施用第二級毒品，處有期徒刑柒月。吸食器壹組、玻璃球貳支均沒收。
    事      實
一乙○○於民國八十三年間曾因違反麻罪藥品管理條例等罪，經法院合併定其應執
    行六年六月（吸用麻醉藥品判處有期徒刑十月，持有麻醉藥品判處有期徒刑八月
    ，販賣麻罪藥品判處有期徒刑五年六月，合併定應執行六年六月，現尚未執行完
    畢），八十七年間又因吸用麻罪藥品，經法院判處免刑確定，仍不知悔改。復於
    八十八年六月四日晚上九時許（公訴人誤載為八十八年六月三日下午二時許），
    在台中市○區○○街三九○號紅之林賓館三○七室處，將第二級毒品安非他命置
    於吸食器內燒烤後，使生白煙，再以吸入之方式，施用第二級毒品（業經公訴人
    以八十八年度偵字第一三五三三、一三○一七號為不起訴處分）。適丙○○到訪
    ，乙○○竟另行起意，提供氣化之安非他命予丙○○吸用一次（丙○○部分已另
    送勒戒處所觀察、勒戒後，認無繼續施用毒品之傾向而為檢察官不起訴處分），
    而以此方式幫助丙○○施用第二級毒品。嗣經警於八十八年六月四日晚間十時許
    ，在上址當場查獲丙○○，並扣得乙○○所有之吸食器一組及玻璃球二支等物；
    經警帶回派出所調查時，乙○○送便當往探視丙○○時，為警查獲。
    理      由
一、訊據被告堅決否認有右揭之犯行，辯稱：伊不認識丙○○，並未在台中市○區○
    ○街三九○號紅之林賓館三○七室處，提供安非他供她施用，查扣物品亦非伊所
    有云云。惟查被告綽號叫老鼠，八十八年六月四日晚間九時許，丙○○至查獲處
    找尋被告，被告剛好在吸用安非他命，被告吸完後，就拿給丙○○吸用，扣案之
    吸食器及玻璃球確係被告所有，丙○○經警查獲後，被告亦有送便當至警局給丙
    ○○食用等情，業據證人丙○○於偵查及本院調查中結證屬實（見偵查卷第六十
    五頁正、背面，本院卷第二十二頁正面），而丙○○之尿液經送鑑定結果，亦檢
    測出甲基安非他命之反應，此有台中市衛生局煙毒尿液檢驗成績書一份附卷可憑
    ，且丙○○與被告素無仇怨，丙○○經警查獲時被告更送便當前往探視，顯見二
    人應頗有交情，衡情丙○○應無故為攀陷之理，丙○○上述證言應堪採信，此外
    並有吸食器一組、玻璃球二支扣案可證，本件事證已臻明確。被告所辯要屬事後
    卸責之詞，不足採信，其有幫助丙○○施用安非他命之行為足堪認定。
二、又丙○○於警訊時雖供證：係一位朋友綽號叫惠萍（詳細年籍姓名不知道）於八
    十八年六月三日四點，在上址拿安非他命供其吸食的等語（見偵查卷第三十一頁
    背面）。惟當時係因被告亦在警局，丙○○不敢明講，乃供稱係惠萍提供安非他
    命供其吸用等語，已據丙○○於本院調查中證述屬實（見本院卷第二十二頁正面
    ），足見丙○○於警訊中所言應係迴護被告之詞，不足採信，併此敘明。
三、核被告所為係犯刑法第三十條第一項、毒品危害防制條例第十條第二項之幫助施
    用第二級毒品罪。公訴人雖認被告所為應係構成同條例第八條第二項之轉懹第二
    級毒品罪。惟轉讓毒品，係以轉讓所有權之意思，將毒品交付使受讓人取得而占
    有該毒品，否則如無交付毒品之行為，即無轉讓罪責可言，本件被告僅係將自己
    現施用中之毒品連同吸食器一併交予丙○○，使丙○○吸用氣化之安非他命，被
    告應無轉讓安非他命於丙○○之意思，是被告所為應無構成轉讓第二級毒品罪，
    公訴人之起訴法條似有未洽，應予變更。又被告自身雖亦因吸用第二級毒品，經
    公訴人送觀察勒戒，惟嗣因無繼續施用毒品之傾向，業經公訴人為不起訴之處分
    確定在案，此有八十八年度偵字第一三五三三、一三○一七號不起訴處分書一份
    附卷可查，被告施用第二級毒品之部分既經公訴人為不起訴之處分，即與本案無
    連續犯之關係。況本件被告係於施用第二級毒品之際，適丙○○到訪，乃基於幫
    助之犯意提供氣化之安非他命供被告施用，被告提供安非他命予丙○○純粹係基
    於偶發之因素（適到訪），此與被告原係基於自己施用之概括犯意反覆多次施用
    第二級毒品，犯意亦有所不同，是被告提供安非他命予丙○○施用，顯係另行起
    意，而與自己施用毒品間應無概括之犯意聯絡，而非屬連續犯。被告僅係幫助丙
    ○○施用第二級毒品，茲依刑法第三十條第二項減輕其刑。原審疏未審究上情，
    遽為被告無罪之判決，尚有未洽。公訴人上訴意旨指摘原判決不當，為有理由，
    自應由本院予以撤銷改判。爰審酌被告之素行，曾有施用毒品之行為仍不知悔改
    ，復幫助他人施用毒品及犯罪後仍飾詞卸責等一切情狀，量處如主文所示之刑。
    扣案之吸食器一組、玻璃球二支係被告所有供幫助犯罪所用物，應依刑法第三十
    八條第一項第二款之規定宣告沒收。
據上論結，應依刑事訴訟法第三百六十九條第一項前段、第三百六十四條、第三百條
、第二百九十九條第一項前段，毒品危害防制條例第十條第二項，刑法第十一條前段
、第三十條第一項、第二項、第三十八條第一項第二款，判決如主文。
本案經檢察官甲○○到庭執行職務。
中      華      民      國     八十九     年      一      月   二十六   日
                                   臺灣高等法院臺中分院刑事第十庭
                                         審判長法  官  黃  永  泉
                                               法  官  蕭  廣  政
                                               法  官  蔡  名  曜
右正本證明與原本無異。
被告不得上訴，檢察官得上訴。
如不服本判決應於收受送達後十日內向本院提出上訴書狀，其未述上訴之理由者並
得於提起上訴後十日內向本院補提理由書（均須按他造當事人之人數附繕本）。
                                               書記官  陳  信  和
中      華      民      國     八十九     年      一      月   二十八   日
                                                                        Ｖ


司法院資訊處製作；財團法人民間司法改革基金會備份。
